臺灣臺南地方法院交通事件裁定　　　　100年度交聲字第699號
移送機關　　交通部公路總局嘉義區監理所臺南監理站
異議人即
受處分人　　許銘哲
上列受處分人因違反道路交通管理處罰條例案件，對於交通部公
路總局嘉義區監理所臺南監理站民國100年8月22日所為之裁決處
分（處分案號：嘉監南字第裁74-BDB026794號），聲明異議，本
院裁定如下：
    主  文
異議駁回。
    理  由
一、原處分意旨略以：異議人即受處分人許銘哲（下稱異議人）
    駕駛其所有之車牌號碼3HD-576 號重型機車，於民國100 年
    6 月28日16時21分許，行經高雄市○○路與中華路之交岔路
    口闖紅燈，經高雄市政府警察局交通警察大隊員警由該路口
    所設置之自動照相儀器拍照後逕行製單舉發。嗣經移送機關
    即交通部公路總局嘉義區監理所臺南監理站，依道路交通管
    理處罰條例第53條第1 項、第63條第1 項第3 款等規定，裁
    處異議人罰鍰新臺幣（下同）1,800 元，並記違規點數3 點
    等處分。
二、本件聲明異議意旨略以：(一)違規行為拍攝日期係100年6月28
    日，且照片洗出日期100年7月28日，至異議人接獲通知係8
    月12日，時間長達45日，警察舉發單位恐有故意延遲通知違
    規，以藉機連續舉發長期居住於該地區之人民；(二)該路口係
    T 字型路口，主管單位僅於路口前豎立「測速照相」警示標
    語，而無其他違規警示標語，有故意誤導民眾錯誤訊息，未
    主動告知人民違規照相等標語；(三)異議人自去年租屋居住於
    該地區均無遭違規舉發情事，惟自100年5月起主管單位突然
    開始執行逕行舉發拍照，倘若能儘早通知違規人，亦能避免
    遭連續舉發之情事，造成異議人巨大經濟壓力，因而為此聲
    明異議等語。
三、按汽車駕駛人，行經有燈光號誌管制之交岔路口闖紅燈者，
    處1,800 元以上5,400 元以下罰鍰，並記違規點數3 點，道
    路交通管理處罰條例第53條第1 項、第63條第1 項第3 款分
    別定有明文。
四、經查：
(一)異議人駕駛其所有之車牌號碼3HD-576號重型機車，於100年
    6 月28日16時21分許，行經高雄市○○路與中華路之交岔路
    口時，經警認其有闖紅燈之違規行為，經高雄市政府警察局
    交通警察大隊員警由該路口所設置之自動照相儀器拍照後逕
    行製單舉發等情，有高雄市政府警察局100年8月10日高市警
    交相字第BDB026794號舉發違反道路交通管理事件通知單1紙
    及違規採證照片2幀附卷可稽。
(二)異議人固辯稱：違規行為至異議人接獲通知時間長達45日，
    警察舉發單位恐有故意延遲通知違規，以藉機連續舉發云云
    。然按「舉發違反道路交通管理事件後，舉發單位應於舉發
    當日或翌日午前，將該舉發違反道路交通管理事件有關文書
    或電腦資料連同有暫代保管物件者之物件送由該管機關，於
    舉發之日起4 日內移送處罰機關；前項移送期間其屬逕行舉
    發者，自違反行為日起30日內為之。如有查證必要者，得延
    長之，但不得逾3 個月」，違反道路交通管理事件統一裁罰
    基準及處理細則第28條第1項、第2項，分別定有明文。而經
    本院以電話方式向高雄市政府警察局交通警察大隊詢問逕行
    舉發違規之流程結果，該單位係至固定桿收取底片後，沖洗
    並針對車牌放大，由交通助理人員過濾明顯違規即逕行舉發
    。若有疑問則由警務員過濾判斷，認違規無誤後再行舉發，
    有本院100年9月7日電話紀錄表1份在卷可稽。是以，舉發機
    關於100年6月28日違規行為發生後，認違規照片有針對車牌
    放大以正確查證違規車輛之車牌號碼，並判斷違規行為之必
    要，而遲至同年8月14日始填掣舉發違反道路交通管理事件
    通知單並送達異議人，其舉發行為並無違反上述法定期間，
    舉發程序要屬合法。
(三)至於異議人另辯稱：該路口僅豎立「測速照相」警示標語，
    而無其他違規警示標語云云。然按「汽車駕駛人之行為有下
    列情形之一，當場不能或不宜攔截製單舉發者，得逕行舉發
    ：一、闖紅燈或平交道。．．．七、經以科學儀器取得證據
    資料證明其行為違規。前項第七款之科學儀器應採固定式，
    並定期於網站公布其設置地點。但汽車駕駛人之行為屬下列
    情形之一者，不在此限：．．．九、行車速度超過規定之最
    高速限或低於規定之最低速限。．．．對於前項第九款之違
    規行為，採用固定或非固定式科學儀器取得證據資料證明者
    ，於一般道路須至少於一百公尺，於高速公路、快速公路須
    至少於三百公尺前，明顯標示之」，道路交通管理處罰條例
    第7條之2定有明文。則依法應於一般道路至少100 公尺前，
    或於高速公路、快速公路至少300 公尺前，明顯標示設有固
    定或非固定之科學採證儀器者，以採證逕行舉發上開「行車
    速度超過規定之最高速限或低於規定之最低速限」之違規行
    為為限，就本件行經有燈光號誌管制之交岔路口闖紅燈違規
    行為之採證舉發，並無應於一定距離前明顯標示設有固定或
    非固定科學採證儀器之規定。況異議人駕駛車輛行駛於道路
    上，本應遵守道路交通號誌之禁制規定，縱道路交通主管機
    關未於特定路口前豎立警告標示，亦應遵守號誌規定，不得
    違規闖紅燈或超越停止線。
五、綜上所述，異議人確有於上開時、地，駕駛其所有車牌號碼
    3HD-576 號重型機車，行經設有燈光號誌管制之交岔路口闖
    紅燈之違規行為，足堪認定。則移送機關依道路交通管理處
    罰條例第53條第1 項、第63條第1 項第3 款及違反道路交通
    管理事件統一裁罰基準表之相關內容，裁處異議人罰鍰1,80
    0元，並記違規點數3點，核無違誤。本件異議無理由，應予
    駁回。
六、據上論斷，應依道路交通管理處罰條例第87條第2項，道路
    交通事件處理辦法第18條，裁定如主文。
中    華    民    國   100    年    9     月    15    日
                  交通法庭法  官  郭千黛
以上正本證明與原本無異。
如不服本裁定應於送達後5日內向本院提出抗告狀（應附繕本）
。
                          書記官  蔡明峰
中    華    民    國   100    年    9     月    15    日